臺灣桃園地方法院民事簡易判決
111年度桃簡字第432號
原      告  台灣光揚捲門工業有限公司

法定代理人  謝郭幼  
訴訟代理人  謝進聰  
            余昌謀  
被      告  尚駿營造有限公司（原名：御庭營造有限公司）

法定代理人  張麗妙  
訴訟代理人  陳育廷律師

上列當事人間請求給付工程款事件，本院於民國111 年10月5 日
言詞辯論終結，判決如下：
    主    文
原告之訴駁回。
訴訟費用由原告負擔。
    事實及理由
一、原告主張：
　　被告於民國97年間，委請原告承攬「桃園市大業國小之鐵捲
    門工程」（下稱系爭工程），總價為新臺幣（下同）43萬元
    ，詎被告未依約付款，尚積欠146,350 元，屢經催討未果，
    為此提起本件訴訟等語。並聲明：被告應給付原告146,350
    元及自支付命令送達翌日起至清償日止，按年息5％計算之利
    息。
二、被告則以：
　　原告僅提出工程合約書之影本，並未提出正本，被告否認其
    形式上之真正；況依原告所提出之請款單所載日期為97年1
    月15日，惟原告於110年11月9日始具狀向鈞院提出支付命令
    聲請，其請求權已罹於民法第127條所定二年時效而消滅，
    伊自得主張時效抗辯，拒絕給付等語置辯，並聲明：原告之
    訴駁回。
三、原告主張兩造間就系爭工程有承攬契約之法律關係，被告並
    積欠原告工程款146,350 元乙情，為被告所否認，並以前開
    情詞置辯，經查：
　㈠按承攬人之報酬請求權，因二年間不行使而消滅；消滅時效
    ，自請求權可行使時起算；消滅時效因請求、承認、起訴而
    中斷；左列事項，與起訴有同一效力：⒈依督促程序，聲請
    發支付命令。⒉聲請調解或提付仲裁。⒊申報和解債權或破產
    債權。⒋告知訴訟。⒌開始執行行為或聲請強制執行；時效完
    成後，債務人得拒絕給付，民法第126條、第128條前段、第
    127條第1項第7款、第128條前段、第129條、第144條第1項
    分別定有明文。
　㈡本件原告承攬系爭工程，其就系爭工程之工程款，依民法第4
    90條規定，為承攬人之報酬。而承攬人之報酬請求權須待工
    作完成時或交付完成之工作時始屆至，斯時承攬人之報酬請
    求權始為得行使之狀態，承攬報酬請求權之消滅時效方開始
    起算（民法第128條規定參照）。本件依原告提出之系爭工
    程請款單所載日期為97年1月15日，堪認原告之承攬報酬請
    求權應自97年1月15日可得行使時起算二年，然原告遲至110
    年11月9日始聲請本院核發支付命令請求被告給付報酬，是
    以原告此項報酬請求權即因二年時效完成而消滅。被告所為
    時效抗辯，拒絕給付報酬，洵屬有據。
　㈢至原告雖主張被告承認該債務，並提出其與訴外人即被告公
    司前任負責人楊廷錡之間對話錄音譯文為證（見本院卷第46
    至48頁），然楊廷錡既非被告公司法定代理人，其所述即無
    法代表被告公司，況該對話內容中，楊廷錡僅表示「你大業
    國小的那個我有印象，我可能可以，如果你只要大業國小的
    我可以给你，那個會稽我就不同意」「我的意思是說，會稽
    不要再講，你都不要提到會稽，你送法院大業這條我給你，
    你寫切結書給我」，足見楊廷琦對於系爭工程款是否存在仍
    然存疑，要難以此即謂有承認的意思。是以原告提出上開譯
    文主張時效因承認而發生中斷之效力，難謂有據。
四、綜上所述，原告本件請求被告給付之工程款債權縱令存在，
    亦均係於99年間即得向被告請求，復查無任何中斷時效之事
    由，故原告遲至110年11月9日始提起本件訴訟，應已罹於請
    求權時效，復經被告為時效抗辯，被告自得拒絕給付該等工
    程款。從而，原告依承攬之法律關係，請求被告給原告146,
    350元，及自起訴狀繕本送達翌日起至清償日止按週年利率5
    ％計算之利息，為無理由，應予駁回。
五、本件事證已臻明確，兩造其餘之攻擊防禦方法及所提證據，
    於判決結果不生影響，爰不一一論列，併此敘明。
六、訴訟費用負擔之依據：民事訴訟法第78條。
　
中    華    民    國   111    年    10    月    27    日
                  桃園簡易庭  法  官  汪智陽
以上正本係照原本作成。
如不服本判決，應於送達後20日內，向本院提出上訴狀並表明上
訴理由，如於本判決宣示後送達前提起上訴者，應於判決送達後
20日內補提上訴理由書（須附繕本）。
中    華    民    國   111    年    10    月    27    日
                              書記官  陳家蓁